臺灣高等法院高雄分院刑事判決　　　　　　　　　　　九十一年度上訴字第八六號
　　上　訴　人　臺灣高雄地方法院檢察署檢察官
　　上　訴　人
　　即　被　告　庚○○
　　（原名為韓進華）
　　上　訴　人
　　即　被　告　乙○○
　　上　訴　人
　　即　被　告　己○○
　　上　訴　人
　　即　被　告　丁○○
　　右四人共同
　　選任辯護人　李文禎律師
　　　　　　　　黃如流
　　上　訴　人
　　即　被　告　戊○○
　　上　訴　人
　　即　被　告　丙○○
右上訴人等因被告妨害自由等案件，不服臺灣高雄地方法院八十九年度訴字第四五五
號中華民國九十年十一月二十七日第一審判決（起訴案號：臺灣高雄地方法院檢察署
八十七年度偵字第二七三八九號、八十八年度偵字第一○五五號）提起上訴，本院判
決如左：
    主  文
原判決關於庚○○、乙○○、己○○、丁○○、戊○○、丙○○部份，均撤銷。
庚○○、乙○○、己○○、丁○○、戊○○、丙○○共同以非法方法，剝奪人之行動
自由，庚○○、乙○○、己○○各處有期徒刑陸月；丁○○、戊○○各處有期徒刑肆
月；丙○○，累犯，處有期徒刑伍月，如易科罰金，均以佰元折算壹日。
    事  實
一、丙○○曾犯偽造文書罪，經臺灣板橋地方法院判處有期徒刑三月確定，於八十七
    年四月九日易科罰金執行完畢。緣庚○○因甲○○○欠其新台幣（下同）六百餘
    萬元之六合彩彩金，多次索討均遭藉詞未付，乃聯絡其妻弟乙○○，由其妻弟乙○○邀同戊○○、丙○○、己○○、丁○○等人於八十七年十一月二十二日下午
    ，前往高雄縣大社鄉○○路四五四號（起訴書誤載為三四四號）檳榔攤，向甲○○○索討，庚○○並於嗣後自行前來，續由庚○○及戊○○出面向甲○○○索債
    （劉王素娥之夫王迫欽、兒子王茂松、王志仁亦在場），嗣因討債未果，庚○○
    與乙○○、戊○○、丙○○、己○○及丁○○等六人竟萌暴力討債之想法，共同
    基於傷害人之身體及剝奪人之行動自由之單一犯意聯絡，由庚○○出手毆打甲○○○之頭部，再共同命劉王素娥不准離開，以強暴之非法方法，剝奪甲○○○之
    行動自由，並推由乙○○、戊○○、丙○○、己○○及丁○○留下與甲○○○繼
    續索債（庚○○因故於下午十一時左右先行離去），至八十七年十一月二十三日
    凌晨二時許，將甲○○○推拉上其夫王迫欽所駕駛之車號ＹＩ─０３０號營業自
    用小客車，乙○○與己○○於該車後座押車並命車往高雄市楠梓區行駛，丙○○
    則駕駛車號ＢＤ─６８８７號自用小客車，搭載戊○○、己○○尾隨，一同駛至
    高雄市楠梓區之某薑母鴨店及全家樂海產店繼續索討該筆債務，劉王素娥之兒子
    王茂松、王志仁另亦駕車同行，到達上開店後，一行人等將甲○○○強行帶下車
    ，並要王進欽、王茂松及王志仁先行離開，己○○索討一段時間後，亦自店內離
    去，迄同（二十三）日凌晨五時許，再由丙○○駕駛車號ＢＤ─６８８７號自用
    小客車，與乙○○、丁○○、戊○○一同將甲○○○強行帶至高雄縣岡山鎮○○
    路一號凱麗賓館，由乙○○、丙○○及丁○○於九○一號房內，輪流看管甲○○○，不准其離去（戊○○原先承租該賓館九○三號房住宿），直至當日中午，甲○○○再被乙○○、丙○○及丁○○自賓館帶至觀音山翠湖土雞城，經乙○○通
    知己○○前來，並邀盧瑞原到場調解（盧某業經原審判處無罪確定），迨至同日
    下午六時許，再經乙○○聯絡庚○○、戊○○一同至高雄縣大社鄉金銀座餐廳會
    合索債，仍未獲結果後，盧瑞原即先行離開。詎庚○○、乙○○、戊○○、己○○、黃枝安、丙○○竟接續前開傷害之犯意聯絡，由庚○○、己○○等人出手毆
    打甲○○○身體，庚○○並拿酒杯擲向甲○○○臉面，致使甲○○○受有右眉併
    鼻樑處撕裂傷、身體正面、背面、左側多處外傷之傷害，甲○○○心生畏懼，乃
    帶同渠等前往高雄縣大社鄉○○路三三七號組頭許河松處，因仍無法索取六合彩
    彩金，且甲○○○臉部血流不止，遂由丙○○及丁○○於同日晚間八時三十五分
    駕車載送甲○○○至健仁醫院就醫，並通知己○○至該醫院，經警接獲健仁醫院
    報案而至健仁醫院當場查獲丙○○、己○○及丁○○，再循線查獲庚○○、乙○○及戊○○而查知上情，甲○○○受庚○○等六人以此非法方法，剝奪其行動自
    由達十餘個小時之久。
二、案經甲○○○訴由高雄市政府警察局楠梓分局移送臺灣高雄地方法院檢察署檢察
    官偵查起訴。
    理  由
一、訊據上訴人即被告 (下稱被告）庚○○、乙○○、戊○○、丙○○、己○○及丁○○對於因告訴人甲○○○欠庚○○之六合彩彩金六百餘萬元，因告訴人藉詞不
    付，而前往找告訴人了解情事，坦認不諱，雖均否認有何妨害自由及傷害之犯行
    ，被告庚○○辯稱：並未夥同將甲○○○押走，因甲○○○不付彩金，才去了解
    情形，在檳榔攤並未毆打甲○○○，到了晚間十一時就先去上班，後來經過通知
    才到金銀座餐廳，因甲○○○不僅不付彩金還罵伊，所以生氣才打甲○○○嘴巴
    一下，甲○○○並以玻璃杯反擊，經伊攔下而被桌子擊破，甲○○○之傷勢是因
    玻璃杯破碎所致，因甲○○○一直帶著到處逛，沒有去找組頭，並沒有押著甲○○○云云；被告乙○○辯稱：凌晨二時許是因為大家肚子餓了就一起去吃東西，
    之後甲○○○之先生及兒子因累了先行離開，叫伊想辦法慢慢處理，後來因戊○○有在賓館包租房間，所以有人提議去賓館梳洗，甲○○○說等到銀行開門，就
    可以跟朋友借錢，結果都是騙來騙去的，伊並沒有毆打及押甲○○○，甲○○○
    可以自由行動云云；被告戊○○辯稱：二十二日當天晚間八時許伊就離開檳榔攤
    回家守靈，並沒有參與他們的事，所以不知道丙○○等人去賓館梳洗，亦不知道
    金銀座餐廳的事云云；被告丙○○辯稱：伊是戊○○之司機，所以均在車上等，
    之後因甲○○○說很累，才載甲○○○去賓館梳洗，之後又到金銀座餐廳用餐，
    吃完飯伊就到車上去，他們談時伊不在現場，不知他們談論什麼云云；被告己○○辯稱：八十七年十一月二十二日下午二時許，因給戊○○的母親捻香後而一起
    跟過去了解情形，在全家樂海產店吃完東西後就離開，伊並未毆打甲○○○，是
    因他們在爭執時將他們勸開而已，二十三日中午在翠湖土雞城又打電話給伊，要
    伊到該處會合，之後晚上再到金銀座餐廳，甲○○○是因爭執時被玻璃碎片碰到
    的，伊並未毆打甲○○○，之後是丙○○及丁○○將甲○○○送醫，伊再坐車過
    去看看就被抓了云云；被告丁○○辯稱：八十七年十一月二十二日下午二時許伊
    有跟去了解情形，因甲○○○說頭痛、胃痛才去凱麗賓館梳洗，是伊與丙○○送
    甲○○○去醫院的，後來警察到了之後，伊才打電話叫己○○過來云云。惟查：
（一）被告庚○○、乙○○、戊○○、丙○○、己○○及丁○○等六人右揭剝奪行動
      自由之犯行，業據告訴人甲○○○於警訊、偵查及原審調查、審理時指述綦詳
      ，並經證人即告訴人之夫王迫欽於原審調查時證稱：當時凌晨二點多他們叫我
      太太跟他們去吃飯，我太太不願意去，他們有推我太太上車，我載我太太，我
      太太當時心裡會害怕就跟他們一起走，韓進華的小舅子等人押我的車，到了楠
      梓區○○路全家樂海產店，約凌晨三點，到了之後我太太就被他們帶進去，就
      叫我們回去等語；及證人即告訴人之子王茂松於原審調查時證稱：「（當時情
      形是否如你父親所講？）是，當時他們是有推擠，甚至用手叫我媽坐下」等情
      在卷（見原審第一○三、一○四頁）。又高雄市政府警察局楠梓分局楠梓派出
      所於八十七年十一月二十三日，因接獲健仁醫院報案，而通知線上警網前往健
      仁醫院處理，發現告訴人甲○○○正在急診室急救，經訊問告訴人始查知遭人
      所押及毆打，並在醫院內查獲被告丙○○、己○○及丁○○等情，亦據證人即
      楠梓派出所警員陳宗坤及林宗仁於原審調查、審理時分別到庭結證屬實（見原
      審卷第一九五頁、二五六頁、二五七頁）。參以告訴人與被告乙○○、丙○○
      、丁○○等人先前均不認識，而被告乙○○、丙○○、丁○○、戊○○、己○○等人均係彪形大漢，茍非被告等以非法方法剝奪其行動自由，則告訴人一女
      子豈有可能與被告等數位彪形大漢男子同行達十餘小時，並同住於賓館之理，
      顯見被告等係以強暴及強行帶告訴人至上開各處索債之非法方法，而妨害其行
      動自由。況告訴人於上開檳榔攤遭庚○○毆打後，既不得離去，並遭強迫向六
      合彩組頭索取彩金，又上開各處均有被告等彪形大漢男子看管告訴人，告訴人
      已有欲離開特定場所而不得且不敢離去之情形，其行動自由已遭剝奪應無疑義
      。雖被告戊○○於本院調查及審理時辯稱：伊於二十二日晚上在檳榔攤即先行
      離開未參與，當天因守靈未回賓館住，亦未至金銀座餐廳云云，然告訴人於警
      訊及原審中指稱：在海產店內戊○○有在場，離開海產店至賓館時，他們要我
      乘坐ＢＤ─六八八七號自用小客車，在車上有丙○○、丁○○、乙○○、戊○○及我等五人，我坐後座，戊○○坐我右邊，乙○○坐我左邊，丙○○開車，
      丁○○坐前座，後來在金銀座餐廳的有韓進華、丙○○、己○○、丁○○、戊○○、乙○○及盧瑞原等七人，盧瑞原要是要來調解的等語明確（見八十七年
      十一月二十四日警訊筆錄、原審卷第一二七頁），且被告丙○○於警訊中供稱
      ：「（問：從大社三民路四五四號檳榔攤到楠梓區○○路全家海產店你乘何車
      ，由誰駕駛？）我與戊○○及丁○○共乘車號ＢＤ─六八八七號自用小客車前
      往，由我駕駛」、「（問：在凱麗賓館你們如何分配）戊○○睡九○三號房，
      我與丁○○及乙○○及劉女共同在九○一號房休息」、「（問：「二十三日十
      八時，有何人在大社鄉金銀座餐廳小吃部？）當時有我、丁○○、己○○、戊○○、乙○○、韓進華及一名我不認識之男子在小吃部內」等語（見八十七年
      十一月二十四日警訊筆錄）；被告丁○○於警訊中亦供稱：「（問：從大社三
      民路四五四號檳榔攤到楠梓區○○路全家海產店你乘何車，由誰駕駛？）我與
      戊○○及丙○○共乘車號ＢＤ─六八八七號自用小客車，由陳（嘉生）駕駛」
      、「（問：在凱麗賓館你們如何分配）戊○○睡九○三號房，我與丙○○及乙○○及劉女共同在九○一號房休息」、「（問：「二十三日十八時，有何人在
      大社鄉金銀座餐廳小吃部？）當時有我、己○○、戊○○、乙○○、韓進華及
      綽號『打火』盧瑞原之男子在小吃部內」（見八十七年十一月二十四日警訊筆
      錄）；被告乙○○於偵查中陳稱：「（問：賓館你與何人住？）九○一號房丙○○、甲○○○及我，戊○○住九○三號房」等語在卷（見偵查卷八十八年十
      月七日訊問筆錄）。再者，凱麗賓館之服務生陳美花於原審中到庭證稱：我是
      八十七年十一月二十二日晚上八點多上班，在十一月二十三日凌晨五點多時，
      甲○○○、丙○○、丁○○、乙○○有來，戊○○當天也有來，因為戊○○是
我們的熟客，他的司機丙○○也熟，乙○○、丁○○常來找戊○○，所以印象
      深刻等語明確（見原審卷第一○七頁、一○八頁）。況被告戊○○先於警訊中
      先稱：「當時我與韓進華等人前往海產店吃飯，後來我有事，先行離開現場。
      」（見八十七年十一月二十四日警訊筆錄）；於偵查中改稱：「（次日金銀座
      餐廳你有無去？）沒去，我土雞城吃完就走了。」（見偵查卷八十八年八月三
      十日訊問筆錄）；嗣於原審中卻辯稱：「晚上九點多我就從檳榔攤離開」（見
      原審卷二五六頁）；於本院調查中復稱：我從下台北就一直住在凱麗賓館，當
      天我並沒有回賓館，因為我要回家守靈。我前一天是有陪同他們到檳榔攤，之
      後我八點多就走了云云（本院卷第六十頁、第六十六頁），經核戊○○前後所
      稱離開之時點顯不一致，且與被告丙○○、丁○○於警訊中一致之供述及證人
      陳美花之證述亦不相符，其所辯尚不足採，是被告戊○○確有一同強行帶告訴
      人至全家樂海產店，並與乙○○、丙○○、丁○○一同自全家樂海產店回到凱
      麗賓館，及在金銀座餐廳小吃部與告訴人索債之事實，堪以認定。至被告庚○○、丙○○、乙○○、丁○○自原審審理中均改稱：戊○○大概十一月二十二
      日晚上九點多自檳榔攤先離開回老家守靈云云，惟與渠等於警訊所陳不符，且
      丙○○先前於警訊中亦僅陳稱：己○○到海產店不久即先行離去等語，並未提
      及伊於九點多即先載戊○○離去之事實，是該等顯係事後迴護串供之詞，委無
      足採。至被告戊○○回到凱麗賓館後，係自行至九○三號房休息至早晨後先行
      離開，業據告訴人於原審中稱：在賓館內由乙○○、丙○○、丁○○輪流看管
      我等語（見原審卷第一二七頁），及凱麗賓館之服務生陳美花於原審中到庭證
      稱：印象中劉王素娥、丙○○、丁○○、乙○○是中午一起離開，因為他在辦
      喪事早上就出去了，他已經住了好幾天等語在卷（見原審卷第一六七頁、一六
      八頁），且被告丁○○、丙○○、乙○○於警訊或偵查中亦僅供稱：戊○○住
      九○三號房，足認被告至凱麗賓館後即與被告等分開，嗣後經聯繫後方至金銀
      座餐廳與被告等會合索債之事實，應堪認定。
（二）又告訴人在上開檳榔攤及金銀座餐廳內接續遭被告庚○○、己○○等人毆打、
      並以玻璃杯丟擲之情，業據告訴人甲○○○於警訊、偵查及原審調查、審理中
      指訴綦詳，告訴人並明確指稱：韓進華與一夥人陸續到檳榔攤來找我，要我將
      簽中的六合彩金給他，後來在那裡會帳，韓進華有動手打我‧‧‧‧。傍晚時
      到金銀座餐廳，在場的有韓進華、丙○○、己○○、丁○○、戊○○、乙○○
      及盧瑞原等七人，盧瑞原要是要來調解的，後來先離開，離開現場時，大家鬧
      的很不愉快，盧瑞原還叫大家不要這樣，是韓進華先動手打我，其餘的人看他
      打我就跟著打，只有開車的那個人沒有打我等語在卷（見八十七年十一月二十
      四日警訊筆錄、偵查卷八十八年十月二十八日訊問筆錄、原審卷第一二八頁、
      第一六五頁）。被告庚○○雖辯稱：伊在檳榔攤並未毆打甲○○○，甲○○○
      之傷勢，係因在金銀座餐廳，伊生氣打甲○○○嘴巴一下，甲○○○以玻璃杯
      反擊，經伊攔下而被桌子擊破，遭玻璃杯破碎割傷所致；被告己○○亦辯稱：
      伊係在場勸架，並未毆打甲○○○云云。然被告庚○○於警訊時供稱：因甲○○○欠我六合彩金不還，當時我一氣之下毆打其頭部，之後我就離開檳榔攤現
      場，在金銀座餐廳是因一時氣憤而出手打了她一下（見八十七年十二月九日警
      訊筆錄），於原審及本院調查時復供稱：在金銀座因生氣打告訴人嘴巴一下等
      語（見偵查卷八十九年五月九日訊問筆錄、本院卷第六十一頁）；被告丁○○
      於警訊中亦供陳在大社鄉金銀座小吃部內，韓進華有出手打甲○○○臉部（見
      八十七年十一月二十四日警訊筆錄）；又被告己○○於警訊及偵查中供述：甲○○○故意敷衍我們一夥人，我在金銀座餐廳一生氣就朝甲○○○左臉頰摑一
      巴掌等語（見八十七年十一月二十四日警訊筆錄、偵查卷八十七年十一月二十
      四日訊問筆錄），於警訊時亦供陳：甲○○○與韓進華在金銀座餐廳發生口角
      ，拉扯，韓進華一時生氣就將酒杯摔在桌上，玻璃碎片傷到甲○○○的臉部流
      血等語在卷（見八十七年十一月二十四日警訊筆錄），而告訴人甲○○○受有
      右眉併鼻樑處撕裂傷之傷害，此有健仁醫院八十七年十一月二十三日診斷證明
      書一紙、健仁醫院九十年八月十三日（九十）健仁字第九○二三六號函檢附之
      病歷表一份及台灣高雄女子監獄九十年十一月一日高女監總字第一一五四號函
      檢附之照片一張在卷可參，並有證人許河松及許李金玉於原審審理時到庭證稱
      ：八十七年十一月二十三日下午告訴人有到伊家，伊有看到告訴人的眼眶流血
      ，拿衛生紙幫忙擦拭，結果血又流出來等語可資佐證（見原審第一六六頁、第
      二二一頁）。參以台灣高雄女子監獄九十年十一月一日高女監總字第一一五四
      函檢附之告訴人於八十七年十一月三十日入監時之「受刑人內外傷紀錄表」中
      亦載有甲○○○於正面、背面、左側多處均有外傷之情在卷可稽（見原審卷第
      二百五十頁），是以告訴人甲○○○確係於金銀座內遭庚○○、己○○等人毆
      打成傷及韓進華所摔裂之玻璃杯碎片割傷臉部之事實，堪予認定。是被告等所
      辯：並未毆打甲○○○云云，委無足採。況縱如被告乙○○、丁○○、所辯未
      出手毆打告訴人，然告訴人於檳榔攤及金銀座餐廳內確遭被告庚○○、己○○
      等毆打，已如前述，而被告乙○○、丁○○於檳榔攤及金銀座餐廳索取彩金時
      ，均全程在場參與，亦據被告等自承在卷，是縱本身未出手毆打，對於實施傷
      害之行為，自均難諉為不知，亦應認係共同正犯。至證人即經營上開檳榔攤之
      蔡金擲、證人即當時在上開檳榔攤內之鄰居謝正雄於警訊中雖均證稱：當時在
      檳榔攤未見任何人發生爭吵，離開時甲○○○亦無被強迫之情形云云，然如前
      所述，告訴人顯非在自願及平和之狀況下，隨被告等前往上開處所，且被告丁○○於偵查中陳稱：庚○○與甲○○○在檳榔攤有打架等語（見偵查卷八十七
      年十二月十七日訊問筆錄），被告庚○○本院調查時亦自承：我是有跟他爭吵
      等語在卷（見本院卷第五十八頁）是上開證言顯係迴護之詞，應無足採。
（三）再按共同正犯之意思聯絡，不限於事前有所協議，其於行為當時，基於相互之
      認識，以共同犯罪之意思參與者，亦無礙於共同正犯之成立（最高法院七十三
      年台上字第一八八六號判例意旨參照）。又按共同正犯之成立，祇需具有犯意
      之聯絡，行為之分擔，既不問犯罪動機起於何人，亦不必每一階段犯行均經參
      與。共同實施犯罪行為之人，在合同意思範圍以內，各自分擔犯罪行為之一部
      ，相互利用他人之行為，以達其犯罪之目的者，即應對於全部所發生之結果，
      共同負責（最高法院三十四年度上字第八六二號判例、二十八年度上字第三一
      一０號判例）。被告庚○○雖未實施強行帶被告至上開各處之行為，惟被告乙○○、戊○○、丙○○、己○○及丁○○既代被告庚○○向告訴人甲○○○索
      取六合彩彩金，且被告庚○○於一開始在檳榔攤及最後於金銀座餐廳均有到場
      索債，並有使用強暴手段；再被告陳嘉全並未下手毆打告訴人，雖據告訴人陳
      述在卷，且被告丙○○辯稱：伊均在車上等候，然其既與被告等同謀共赴上開
      地點，一同自檳榔攤強行帶告訴人外出，且於案發過程始終擔任駕車前往之角
      色，並於凱麗賓館九○一號室一同看管告訴人，又其於警訊中亦自承與告訴在
      金銀座小吃部談判時有在場，則被告陳嘉全就被告等實施傷害及強押告訴人之
      行為自均難諉為不知，足證渠等各自實施之行為，均係於為達成犯罪目的所分
      擔，顯見均與其他共同被告等人有犯意聯絡及行為分擔，參諸前開說明，自應
      論以共同正犯。
（四）至被告之辯護人辯稱：甲○○○之家人離開後並未報警，顯見甲○○○係自願
      前往云云，惟本案事涉告訴人經營六合彩賭博罪嫌，且告訴人未能付給中獎人
      彩金，本身亦有理虧，參以當天至建仁醫院處理之警員林宗仁亦於原審中到庭
      證稱：「我們是接獲通報到建仁醫院，甲○○○當時在急診室，詢問她發生何
      事，她不太講的樣子，後來查身分才知道她是通緝犯」（見原審卷第二五六頁
      ），則告訴人之夫及其子隱未報警，尚符情理，自不能據此遽認告訴人未遭非
      法方法妨害行動自由。
    綜上所述，被告庚○○等六人上開辯詞，均與事證未符，委無足採，本件事證明
    確，被告庚○○等六人右揭犯行均堪認定。
三、核被告庚○○、乙○○、戊○○、丙○○、己○○及丁○○所為，均係犯刑法第
    二百七十七條第一項傷害罪及同法第三百零二條第一項以非法方法剝奪他人行動
    自由罪。渠等以強暴方法使人行無義務之事低度行為，應為剝奪人行動自由之高
    度行為所吸收，不另論罪。被告庚○○、乙○○、戊○○、丙○○、己○○及丁○○就上開傷害及剝奪人行動自由之犯行，互有犯意之聯絡與行為之分擔，均為
    共同正犯。而被告等對於告訴人前後所為之傷害犯嫌，應係對於同一法益之接續
    侵害，而屬同一行為事實之接續犯，為單純一罪；被告等所犯上開二罪間，具有
    方法目的之牽連關係，應依刑法第五十五條之規定，從一重之剝奪他人行動自由
    罪論處。查被告丙○○曾因偽造文書案件，經臺灣板橋地方法院判處有期徒刑三
    月確定，於八十七年四月九日易科罰金執行完畢，有本院被告全國前案紀錄表及
    臺灣高雄地方法院檢察署刑案資料查註紀錄表各一份在卷可參，其於受有期徒刑
    執行完畢後，五年以內再犯有期徒刑以上之本罪，為累犯，應依刑法第四十七條
之規定加重其刑。
四、原審予以被告庚○○等六人部份論罪科刑，固非無見，惟被告等所犯上開傷害罪
    及以非法方法剝奪人之行動自由罪，有方法目的之牽連關係，已如前述，原判決
    認被告等所犯上開二罪間犯意各別，罪名互殊，應予以分論併罰，容有未洽。被
    告庚○○、乙○○、己○○、丁○○、戊○○、丙○○上訴意旨，否認犯罪；檢
    察官循告訴人請求上訴意旨，認原審量刑過輕，指摘原判決不當，雖均無理由，
    惟原判決既有上述可議之處，自應由本院將原判決此等部份予以撤銷改判。審酌
    被告等不思以正常途徑解決債務糾紛，竟以不法手段，欲迫使告訴人還債，對社
    會善良風氣實有不良影響，並分別斟酌被告六人之素行、參與犯罪之程度、犯罪
    時所受之刺激、犯罪後之態度，及告訴人所受之危害等一切情狀，各量處如主文
    第二項所示之刑，並均諭知易科罰金之折算標準。查被告行為後，刑法第四十一
    條易科罰金之條件修正放寬，並自九十年一月十日公布施行，此修正係屬將來刑
    之執行問題，非刑罰法律之變更，被告等所處之刑，自應逕行適用新修正刑法第
    四十一條第一項前段諭知易科罰金之折算標準，附此敘明。
五、至同案被告盧瑞原部分，業經原審判處無罪確定，本院不予論列，附此敘明。
據上論斷，應依刑事訴訟法第三百六十九條第一項前段、第三百六十四條、第二百九
十九條第一項前段，刑法第二十八條、第三百零二條第一項、第二百七十七條第一項
、第四十七條、第五十五條、第四十一條第一項前段，罰金罰鍰提高標準條例第一條
前段、第二項，判決如主文。
本案經檢察官郭振昌到庭執行職務。
中    華    民    國         九十一       年      三      月     八     日
                              臺灣高等法院高雄分院刑事第七庭
                                  審判長法官  李春昌
                                        法官  黃憲文
                                        法官  莊飛宗
右正本證明與原本無異。
如不服本判決應於收受本判決後十日內向本院提出上訴書狀，其未述上訴理由者，
並得於提起上訴後十日內向本院補提理由書狀（均須按他造當事人之人數附繕本)「
切勿逕送上級法院」。
                                      書記官  張明賢
中    華    民    國     九十一     年       三       月     十  二     日
附錄本判決論罪科刑法條全文
刑法第二百七十七條第一項
傷害人之身體或健康者，處三年以下有期徒刑、拘役或一千元以下罰金。
刑法第三百零二條第一項
私行拘禁或以其他非法方法，剝奪人之行動自由者，處五年以下有期徒刑、拘役或三
百元以下罰金。
                                                                        Ｆ
